臺灣橋頭地方法院行政訴訟判決
111年度交字第32號
原      告  黃秀玉  

被      告  高雄市政府交通局

代  表  人  張淑娟  
上列當事人間交通裁決事件，原告不服被告民國111年2月16日高
市交裁字第32-ZHB256243號裁決書，提起行政訴訟，本院判決如
下：
    主  文
原告之訴駁回。
訴訟費用新臺幣300元由原告負擔。
    事實及理由
一、程序事項：按行政訴訟法第237條之7規定，交通裁決事件之
    裁判，得不經言詞辯論為之。本件屬交通裁決事件，依兩造
    所述各節及卷內資料其事證已臻明確，本院認無經言詞辯論
    之必要，爰不經言詞辯論而為判決。
二、事實概要：原告於民國109年12月5日9時41分許，駕駛車牌
    號碼00-0000號自用小客車（下稱系爭車輛），行經國道3號
    北向303.8公里處，因「汽車行駛於高速公路汽車駕駛人未
    依規定繫安全帶（一人）」之交通違規行為，經內政部警政
    署國道公路警察局第八公路警察大隊（下稱舉發機關）依採
    證照片逕行舉發，填掣國道警交字第ZHB256243號舉發違反
    道路交通管理事件通知單（下稱系爭舉發通知單）。原告不
    服舉發，於109年12月30日向被告提出陳述，經舉發機關於1
    10年1月7日國道警八交字第1108700020號函查復載明略以：
    「本案經重新經審視放大之採證圖片，旨揭車輛汽車駕駛人
    未遵守上揭規定方式繫扣安全帶，本大隊員警依法執行公務
    ，據實製單舉發，並無違誤。」等語。原告仍不服，被告洵
    依據道路交通管理處罰條例（以下稱處罰條例）第31條第2
    項暨違反道路交通管理事件統一裁罰基準及處理細則第44條
    規定開立本件裁決書，裁處原告「罰鍰新臺幣（下同）4,50
    0元整（嗣經被告於答辯狀更正為3,000元）」之處分（下稱
    原處分）。原告仍表不服，遂提起本件行政訴訟。
三、原告主張：109年12月5日開車北上的罰單照片不清楚，去申
    訴寄回來的照片變成是109年12月7日南下的罰單照片，我以
    為是同一張罰單，因為都是一樣的照片，罰款也去繳納了3,
    000元等語，並聲明：原處分撤銷。
四、被告則以：原告雖主張109年12月5日罰單照片不清楚，罰款
    也繳了3,000元云云，惟經放大檢視採證照片（原始檔）可
    見：前座駕駛穿著紅色上衣，其左肩至右腰部並無可見之長
    條形安全帶遮擋其上衣，亦無安全帶壓痕，足認原告並未依
    規定繫安全帶，其行為顯已違反汽車駕駛人及乘客繫安全帶
    實施及宣導辦法第3條第1項第3款「安全帶之帶扣應確實緊
    扣，安全帶無扭曲或反轉，鬆緊度保持適宜；腰部安全帶置
    於腰部以下，肩部安全帶固定位置應依個人調整，避免安全
    帶纏繞經過頸部，且應置手臂上端以上」之規定。原告又辯
    稱「罰款也繳了3,000元」，惟查原告車輛違規紀錄有2筆未
    依規定繫安全帶，本件ZHB256243號違規查無繳款紀錄，而
    另一筆ZHB256840號違規於110年1月18日繳款結案，而原告
    於知悉上情後迄今均未提供相關佐證資料（例如繳費相關紀
    錄）供被告查核，故原告所稱尚無可採。另衡酌原告曾於期
    限内提出陳述，被告參酌行政程序法第8、9條規定，同意依
    違反道路交通管理事件統一裁罰基準表最低額罰鍰裁處，並
    更正罰鍰金為3,000元，其相關申訴權利或得以繳納最低金
    額罰鍰結案之利益，均未受到限制等語置辯。並聲明：原告
    之訴駁回。
五、本院之判斷：
  ㈠按「行車前應注意之事項，依下列規定：五、駕駛人、前座
    、小型車後座及大客車車廂為部分或全部無車頂區域之乘客
    均應繫妥安全帶。」、「汽車行駛高速公路及快速公路，不
    得有下列行為：六、四輪以上汽車之駕駛人、前座乘客、小
    型車後座乘客或大型車乘載之四歲以上乘客未依規定繫安全
    帶。」、「（第1項）汽車行駛於道路上，其駕駛人、前座
    或小型車後座乘客未依規定繫安全帶者，處駕駛人1,500元
    罰鍰；有關其安全帶之正確使用、實施方式、因特殊事由未
    能依規定繫安全帶之處理、宣導及其他應遵行事項之辦法，
    由交通部定之。（第2項）汽車行駛於高速公路或快速公路
    ，違反前項規定或大型車乘載4歲以上乘客未依規定繫安全
    帶者，處駕駛人3,000元以上6,000元以下罰鍰。（第7項）
    第1項、第2項繫安全帶之正確使用、實施方式、因特殊事由
    未能依規定繫安全帶之處理、宣導及其他應遵行事項之辦法
    ，由交通部定之。」道路交通安全規則第89條第1項第5款、
    高速公路及快速公路交通管制規則第9條第1項第6款、處罰
    條例第31條第1項前段、第2項前段、第7項分別定有明文。
    又汽車駕駛人及乘客繫安全帶實施及宣導辦法第3條第3款規
    定：「汽車行駛於道路上，其汽車駕駛人、前座乘客或小型
    車後座乘客，應依下列規定使用安全帶：三、安全帶之帶扣
    應確實緊扣，安全帶無扭曲或反轉，鬆緊度保持適宜；腰部
    安全帶置於腰部以下，肩部安全帶固定位置應依個人調整，
    避免安全帶纏繞經過頸部，且應置手臂上端以上。」。
　㈡經查，原告於109年12月5日9時41分許，駕駛系爭車輛，行經
    國道3號北向303.8公里處，因「汽車行駛於高速公路汽車駕
    駛人未依規定繫安全帶（一人）」之違規行為，經舉發機關
    依採證照片逕行舉發等情，業據舉發機關以111年3月16日國
    道警八交字第1118700327號函暨附彩色採證照片及局部放大
    之採證照片（本院卷第35頁至第36頁）、採證照片光碟（存
    於本院卷第59頁內）等件附卷可稽。原告之違規事實，洵堪
    認定。
  ㈢原告雖主張109年12月5日的罰單照片不清楚云云，惟本院檢
    視卷附採證照片光碟之照片電子檔可見：前座駕駛穿著紅色
    上衣，其左肩斜下至右側未見長條形安全帶遮擋其上衣，亦
    無安全帶壓痕情形，其頸部兩旁亦未見長條形安全帶（參採
    證照片光碟電子檔），足認系爭車輛之前座乘客並未繫安全
    帶，其行為顯已違反汽車駕駛人及乘客繫安全帶實施及宣導
    辦法第3條第1項第3款「安全帶之帶扣應確實緊扣，安全帶
    無扭曲或反轉，鬆緊度保持適宜；腰部安全帶置於腰部以下
    ，肩部安全帶固定位置應依個人調整，避免安全帶纏繞經過
    頸部，且應置手臂上端以上」之規定，至為灼然。至於原告
    主張罰款也繳了3,000元部分，經查原告車輛違規紀錄有兩
    筆，分別為⑴單號ZHB256840，違規日109年12月7日，違規地
    點國道3號南向334，應繳金額3,000元，已繳金額3,000元。
    ⑵單號ZHB256243（即本件違規），違規日109年12月5日，違
    規地點國道3號北向305，應繳金額4,500元，已繳金額0元。
    而單號ZHB256840已於110年1月18日經超商代繳方式繳款結
    案，並有繳費查詢報表附卷可稽（本院卷第53頁至第55頁）
    ，然原告迄今亦未提供就系爭舉發通知單之相關繳費紀錄資
    料，原告所述已繳納之3,000元罰鍰應指109年12月7日單號Z
    HB256840違規之罰鍰，而非本件109年12月5日之交通違規，
    原告此部分主張亦無可採。
  ㈣綜上所述，原告於系爭舉發通知單所述時、地，確有「汽車
    行駛於高速公路前座乘客未依規定繫安全帶（一人）」之交
    通違規，則被告據以裁處罰鍰3,000元之處分，洵無不合。
    故原處分並無違法，原告訴請撤銷為無理由，應予駁回。
六、本件第一審裁判費為300元，應由原告負擔，爰確定第一審
    訴訟費用額如主文第2項所示。
據上論結，本件原告之訴為無理由，依行政訴訟法第237條之7、
第237條之8第1項、第237條之9第1項、第236條、第98條第1項前
段，判決如主文。
中　　華　　民　　國　　111 　年　　10 　　月　　3 　日
　　　　　　　　　行政訴訟庭　法　官　翁熒雪
以上正本係照原本作成。
如不服本判決，應於判決送達後20日內，向本院提出上訴狀並表
明上訴理由（原判決所違背之法令及其具體內容或依訴訟資料可
認為原判決有違背法令之具體事實），其未載明上訴理由者，應
於提出上訴後20日內向本院補提理由書（上訴狀及上訴理由書均
須按他造人數附繕本，如未按期補提上訴理由書，則逕予駁回上
訴），並應繳納上訴裁判費新臺幣750 元。
中　　華　　民　　國　　111 　年　　  10　　月  3 　　日
　　　　　　　　　　　　　　　書記官　陳奕希